<!DOCTYPE html PUBLIC "-//W3C//DTD XHTML 1.0 Transitional//EN" "http://www.w3.org/TR/xhtml1/DTD/xhtml1-transitional.dtd">
<html xmlns="http://www.w3.org/1999/xhtml">
<head>
	<meta http-equiv="Content-Type" content="text/html; charset=iso-8859-1" />
	<title>Ymmärrä suomea</title>
	<style type="text/css" media="all">@import "css/styles.css";</style>
	<script type="text/javascript" src="swfobject.js"></script>
</head>
<body class="font-medium">
	<div id="main-wrapper">
		<div id="topbar"></div>
		<div id="main-menu">
			<table cellspacing="0" cellpadding="0" border="0" class="add-links"><tr>
				<td class="item"><img class="raquo" src="i/raquo.gif" alt="" height="7" width="4" /><a href="/ymmarra/index.php?moduli=sanakirja">Sanakirja</a></td>
				<td class="item"><img class="raquo" src="i/raquo.gif" alt="" height="7" width="4" /><a href="/ymmarra/index.php?moduli=verbit">Verbiluettelo</a></td>
				<td class="item"><img class="raquo" src="i/raquo.gif" alt="" height="7" width="4" /><a href="/ymmarra/index.php?moduli=kielioppi">Kielioppi</a></td>
			</tr></table>
			<table cellspacing="0" cellpadding="0" border="0"><tr>
				<td class="item"><img class="raquo" src="i/raquo.gif" alt="" height="7" width="4" /><a href="/ymmarra/index.php">Etusivu</a></td>
				<td class="item"><img class="raquo" src="i/raquo.gif" alt="" height="7" width="4" /><a href="/ymmarra/index.php?moduli=tekstit">Lukutekstit</a></td>
			</tr></table>
		</div>
		<div id="content">
			<table cellspacing="0" cellpadding="0" border="0" id="content-wrapper"><tr>
				<td>
					<div id="left-menu">
												<div class="header-verb"><span>Verbit</span></div>
						<div class="menu">
								<div class="init"><a href="/ymmarra/index.php?moduli=verbit&kirjain=a">A</a></div>
								<div class="init"><a href="/ymmarra/index.php?moduli=verbit&kirjain=e">E</a></div>
								<div class="init"><a href="/ymmarra/index.php?moduli=verbit&kirjain=h">H</a></div>
								<div class="init"><a href="/ymmarra/index.php?moduli=verbit&kirjain=i">I</a></div>
								<div class="init"><a href="/ymmarra/index.php?moduli=verbit&kirjain=j">J</a></div>
								<div class="init"><a href="/ymmarra/index.php?moduli=verbit&kirjain=k">K</a></div>
								<div class="init"><a href="/ymmarra/index.php?moduli=verbit&kirjain=l">L</a></div>
								<div class="init"><a href="/ymmarra/index.php?moduli=verbit&kirjain=m">M</a></div>
								<div class="init"><a href="/ymmarra/index.php?moduli=verbit&kirjain=n">N</a></div>
								<div class="init"><a href="/ymmarra/index.php?moduli=verbit&kirjain=o">O</a></div>
								<div class="init"><a href="/ymmarra/index.php?moduli=verbit&kirjain=p">P</a></div>
								<div class="init"><a href="/ymmarra/index.php?moduli=verbit&kirjain=r">R</a></div>
								<div class="init"><a href="/ymmarra/index.php?moduli=verbit&kirjain=s">S</a></div>
								<div class="init"><a href="/ymmarra/index.php?moduli=verbit&kirjain=t">T</a></div>
								<div class="init"><a href="/ymmarra/index.php?moduli=verbit&kirjain=u">U</a></div>
								<div class="init"><a href="/ymmarra/index.php?moduli=verbit&kirjain=v">V</a></div>
								<div class="init"><a href="/ymmarra/index.php?moduli=verbit&kirjain=y">Y</a></div>
								<div class="init"><a href="/ymmarra/index.php?moduli=verbit&kirjain=Ä">Ä</a></div>
						</div>					</div>
				</td>
				<td>
					<div id="main-content">
						<div id="path">
							<a href=".">Etusivu</a> &gt; <a href="/ymmarra/index.php?moduli=verbit&kirjain=S">S</a>						</div>
													<h1>SUPISTAA</h1>
						<table cellspacing="0" cellpadding="0" border="0">
							<tr>
								<td colspan="2" style="padding-bottom:10px;"><strong>Aktiivin indikatiivi</strong></td>
							</tr>
							<tr>
								<td><pre>PREESENS                   
minä      supistan         
sinä      supistat         
hän       supistaa         
me        supistamme       
te        supistatte       
he        supistavat       

PASSIIVI
          supistetaan      

IMPERFEKTI                 
         supistin          
         supistit          
         supisti           
         supistimme        
         supistivat        
         supistivat        

PASSIIVI
         supistettiin      

PERFEKTI
olen     supistanut        
olet     supistanut        
on       supistanut        
olemme   supistaneet       
olette   supistaneet       
ovat     supistaneet       

PASSIIVI
on       supistettu        

PLUSKVAMPERFEKTI
olin     supistanut        
olit     supistanut        
oli      supistanut        
olimme   supistaneet       
olitte   supistaneet       
olivat   supistaneet       

PASSIIVI
oli      supistettu        
</pre></td>
								<td>&nbsp;&nbsp;&nbsp;</td>
								<td><pre>        KIELTOMUOTO
        en        supista
        et        supista
        ei        supista
        emme      supista
        ette      supista
        eivät     supista


        ei        supisteta

   
        en        supistanut
        et        supistanut
        ei        supistanut
        emme      supistaneet
        ette      supistaneet
        eivät     supistaneet


         ei        supistettu


       en      ole supistanut
       et      ole supistanut
       ei      ole supistanut
       emme    ole supistaneet
       ette    ole supistaneet
       eivät   ole supistaneet


       ei      ole supistettu


       en    ollut  supistanut
       et    ollut  supistanut
       ei    ollut  supistanut
       emme  olleet supistaneet
       ette  olleet supistaneet
       eivät olleet supistaneet


       ei    ollut  supistettu
</pre></td>
							</tr>
						</table>
						<table cellspacing="0" cellpadding="0" border="0">
							<tr>
								<td colspan="2" style="padding-bottom:10px;"><strong>Aktiivin konditionaali</strong></td>
							</tr>
							<tr>
								<td><pre>PREESENS
minä     supistaisin       
sinä     supistaisit       
hän      supistaisi        
me       supistaisimme     
te       supistaisitte     
he       supistaisivat     

PASSIIVI
         supistettaisiin   

PERFEKTI
olisin   supistanut        
olisit   supistanut        
olisi    supistanut        
olisimme supistaneet       
olisitte supistaneet       
olisivat supistaneet       

PASSIIVI
olisi    supistettu        
</pre></td>
								<td>&nbsp;&nbsp;&nbsp;</td>
								<td><pre> 
       en          supistaisi
       et          supistaisi
       ei          supistaisi
       emme        supistaisi
       ette        supistaisi
       eivät       supistaisi


       ei          supistettaisi 


       en    olisi    supistanut
       et    olisi    supistanut
       ei    olisi    supistanut
       emme  olisi    supistaneet
       ette  olisi    supistaneet
       eivät olisi    supistaneet


       ei olisi    supistettu
</pre></td>
							</tr>
						</table>
						<table cellspacing="0" cellpadding="0" border="0">
							<tr>
								<td colspan="2" style="padding-bottom:10px;"><strong>Aktiivin potentiaali</strong></td>
							</tr>
							<tr>
								<td><pre>PREESENS
minä     supistanen        
sinä     supistanet        
hän      supistanee        
me       supistanemme      
te       supistanette      
he       supistanevat      

PASSIIVI
         supistettaneen    

PERFEKTI
lienen   supistanut        
lienet   supistanut        
lienee   supistanut        
lienemme supistaneet       
lienette supistaneet       
lienevät supistaneet       

PASSIIVI
lienee   supistettu        
</pre></td>
								<td>&nbsp;&nbsp;&nbsp;</td>
								<td><pre> 
       en          supistane
       et          supistane
       ei          supistane
       emme        supistane
       ette        supistane
       eivät       supistane


       ei         supistettane


       en    liene supistanut
       et    liene supistanut
       ei    liene supistanut
       emme  liene supistaneet
       ette  liene supistaneet
       eivät liene supistaneet


       ei    liene supistettu
</pre></td>
							</tr>
						</table>
						<table cellspacing="0" cellpadding="0" border="0">
							<tr>
								<td colspan="2" style="padding-bottom:10px;"><strong>Aktiivin imperatiivi</strong></td>
							</tr>
							<tr>
								<td><pre>PREESENS

(sinä)   supista           
(hän)    supistakoon       
(me)     supistakaamme     
(te)     supistakaa        
(he)     supistakoot       

PASSIIVI
         supistettakoon    

PERFEKTI

ole      supistanut        
olkoon   supistanut        
olkaamme supistaneet       
olkaa    supistaneet       
olkoot   supistaneet       

PASSIIVI

olkoon   supistettu        
</pre></td>
								<td>&nbsp;&nbsp;&nbsp;</td>
								<td><pre> 

        älä         supista
        älköön      supistako
        älkäämme    supistako
        älkää       supistako
        älkööt      supistako


        älköön      supistettako



       älä      ole    supistanut
       älköön   olko   supistanut
       älkäämme olko   supistaneet
       älkää    olko   supistaneet
       älkööt   olko   supistaneet



       älköön olko  supistettu
</pre></td>
							</tr>
						</table>
						<table cellspacing="0" cellpadding="0" border="0">
							<tr>
								<td colspan="2" style="padding-bottom:10px;"><strong>Verbin nominaalimuodot</strong></td>
							</tr>
							<tr>
								<td><pre>I INFINITIIVI              

Lyhyempi muoto:            
         supistaa          

Pitempi muoto:             
         supistaakseni     
         supistaaksesi
         supistaakseen
         supistaaksemme
         supistaaksenne
         supistaakseen

III  INFINITIIVI           

inessiivi    supistamassa  
elatiivi     supistamasta  
illatiivi    supistamaan   
adessiivi    supistamalla 
abessiivi    supistamatta  
instruktiivi supistaman    
                           
Passiivi
instruktiivi supistettaman 
                           
                           
</pre></td>
								<td>&nbsp;&nbsp;&nbsp;</td>
								<td><pre>    II INFINITIIVI

    inessiivi    supistaessa
    instruktiivi supistaen

    Passiivi
    inessiivi    supistettaessa 






      IV INFINITIIVI

      nominatiivi  supistaminen 
      partitiivi   supistamista 
       

      I PARTISIIPPI 
      aktiivi      supistava 
      passiivi     supistettava 

      II PARTISIIPPI 
      aktiivi      supistanut 
      passiivi     supistettu
</pre></td>
							</tr>
						</table>

					</div>
				</td>
			</tr></table>		</div>
		<div id="footer"><a href="http://www.oph.fi/"><img src="i/oph_logo_ymmarrasuomea.gif" width="157" height="35" alt="OPH" /></a></div>
	</div>
</body>
</html>
